臺灣板橋地方法院刑事判決　　　　　　　96年度訴字第2414號
公　訴　人　臺灣板橋地方法院檢察署檢察官
被　　　告　甲○○
選任辯護人　阮祺祥律師
　　　　　　游鉦添律師
上列被告因毒品案件，經檢察官提起公訴（96年度少連偵字第70
號），被告於準備程序進行中就被訴事實為有罪之陳述，經告知
簡式審判程序之旨，並聽取當事人之意見後，本院裁定由受命法
官獨任進行簡式審判程序，並判決如下：
    主  文
甲○○成年人轉讓第三級毒品予未成年人，處有期徒刑肆月，如
易科罰金，以新臺幣壹仟折算壹日。
扣案之第三級毒品愷他命捌包（驗餘淨重壹佰貳拾貳點玖捌柒公
克）沒收。
    事  實
一、甲○○為成年人，明知愷他命（Ketamine）係毒品危害防制
    條例所列之第三級毒品，不得非法轉讓，竟基於轉讓第三級
    毒品之犯意，於民國96年5 月10日，在臺北縣臺北縣板橋市
    ○○街387 號5 樓住處內，轉讓第三級毒品愷他命予友人少
    年乙○○施用1 次。嗣於96年5 月13日凌晨1 時30分許，經
    警持本院核發之搜索票前往甲○○上開住處（起訴書誤載為
    至北市○○市○○街387 號對面之「萊爾富超商」前查獲）
    ，當場查獲甲○○，並扣得第三級毒品愷他命8 包（驗餘淨
    重122.987 公克）及非供轉讓毒品所用之分裝剷2 支、分裝
    袋6 包及磅秤2 台。
二、案經臺北縣政府警察局樹林分局報請臺灣板橋地方法院檢察
    署檢察官偵查起訴。
    理  由
壹、程序方面：
    按被告除所犯為死刑、無期徒刑、最輕本刑為三年以上有期
    徒刑之罪或高等法院管轄第一審案件者外，於第一次審判期
    日前之準備程序進行中，被告先就被訴事實為有罪之陳述時
    ，審判長得告知被告簡式審判程序之旨，並聽取當事人、代
    理人、辯護人及輔佐人之意見後，裁定進行簡式審判程序，
    刑事訴訟法第273 條之1 第1 項定有明文。查公訴人就被告
    涉犯毒品危害防制條例罪嫌向本院提起公訴，而被告於準備
    程序中就被訴事實為有罪之陳述，且其所犯係死刑、無期徒
    刑、最輕本刑為三年以上有期徒刑以外之罪，經法官告知簡
    式審判程序之旨，並聽取公訴人、被告之意見後，本院爰依
    首揭規定，合議裁定由受命法官獨任進行簡式審判程序，合
    先敘明。
貳、實體方面：
一、右揭犯罪事實，業據被告甲○○於本院審理中供承不諱，核
    與證人乙○○於偵查中所供之情節相符，並有扣案之第三級
    毒品愷他命8 包附卷為證，是被告之前揭自白應與事實相符
    ，則被告轉讓第三級毒品犯行，堪以認定。
二、核被告甲○○所為，係犯毒品危害防制條例第8 條第3 項之
    轉讓第三級毒品罪。被告轉讓毒品前之持有毒品之低度行為
    ，為其轉讓之高度行為所吸收，不另論罪。至公訴意旨認被
    告前開所犯另涉藥事法第83條第1 項之罪嫌，所犯上開二罪
    係屬法條競合關係，應從較重之藥事法第83條第1 項論處云
    云。惟查「愷他命Ketamine」於96年1 月20日迄今，均屬管
    制藥品管理條例第3 條所稱之第3 級管制藥品，非屬藥事法
    第22條第1 項第1 款所定之禁藥，此有行政院衛生署96年7
    月9 日衛署藥字第0960325377號函附卷可證，此外，遍查全
    卷，並查無被告轉讓之愷他命係未經核准，擅自輸入之偽藥
    或藥品，是公訴意旨認被告另涉藥事法第83條第1 項之罪云
    云，尚屬不能證明，惟因公訴意旨認此與前開論罪科刑部分
    有法條競合之實質上一罪關係，爰不另為無罪之諭知，附此
    敘明。又被告轉讓毒品之對象乙○○係78年6 月2 日出生，
    為未滿十八歲之人，被告則係70年10月31日出生，分別有其
    等年籍資料在卷，是被告本件轉讓第三級毒品予未成年人之
    犯行，應依毒品危害防制條例第9 條之規定加重其刑。爰審
    酌被告犯罪之動機、目的、手段、本次轉讓毒品次數僅一次
    及其犯罪後坦承犯行，態度良好等一切情狀，量處如主文所
    示之刑，並諭知易科罰金之折算標準。又扣案之白色結晶體
    8 包，經檢驗結果，確呈愷他命陽性反應，驗餘淨重122.
    987 公克，此有臺灣檢驗科技股份有限公司96年5 月31日濫
    用藥物檢驗報告乙份附卷為證，而上開物品雖屬查獲之毒品
    ，惟依毒品危害防制條例第18條第1 項中段「查獲之第三、
    四級毒品及製造或施用毒品之器具，無正當理由而擅自持有
    者，均沒入銷燬之」之規定，「沒入銷燬」其性質係屬行政
    秩序罰，屬行政機關依行政程序科罰之權限，法院自不得越
    權於判決內諭知沒入銷燬（最高法院92年度台上字第2178號
    判決意旨參照）；又因轉讓第三級毒品關於沒收並無特別規
    定，如其行為已構成犯罪，該毒品即屬不受法律保護之違禁
    物，應回歸刑法之適用，依刑法第38條第1 項第1 款之規定
    沒收（參照最高法院95年台上字第911 號判決），則上開愷
    他命8 包應認均為違禁物，不問屬於犯罪行為人與否，爰依
    刑法第38 條 第1 項第1 款之規定沒收之。至分裝剷2 支、
    分裝袋6 包及磅秤2 台，均為被告本身施用毒品所用之物，
    業據其供承在卷，核與本件轉讓行為不生聯繫，應不為沒收
    之宣告，起訴書認應予以沒收一節，容或誤會，附帶說明。
據上論斷，應依刑事訴訟法第273 條之1 第1 項、第299 條第1
項前段，毒品危害防制條第8 條第3 項、第9 條，刑法第11條前
段、第41條第1 項前段、第38條第1 項第1 款、刑法施行法第1
條之1，判決如主文。
本案經檢察官王聖涵到庭執行職務。
中　　華　　民　　國　　96　　年　　8 　　月　　6 　　日
                        刑事第十二庭法　官  徐蘭萍
上列正本證明與原本無異。
如不服本判決，應於判決送達後10日內向本院提出上訴狀（應附
繕本），上訴於臺灣高等法院。
                                    書記官  莊川億
中　　華　　民　　國　　96　　年　　8 　　月　　7 　　日
附錄本案論罪科刑法條全文：
毒品危害防制條例第8條
轉讓第一級毒品者，處1 年以上7 年以下有期徒刑，得併科新臺
幣1 百萬元以下罰金。
轉讓第二級毒品者，處6 月以上5 年以下有期徒刑，得併科新臺
幣70萬元以下罰金。
轉讓第三級毒品者，處3 年以下有期徒刑，得併科新臺幣30萬元
以下罰金。
轉讓第四級毒品者，處1 年以下有期徒刑，得併科新臺幣10萬元
以下罰金。
前四項之未遂犯罰之。
轉讓毒品達一定數量者，加重其刑至二分之一，其標準由行政院
定之。